臺灣彰化地方法院交通事件裁定　　　　 95年度交聲字第868號
移送機關　交通部公路總局臺中區監理所彰化監理站
異議人即
受處分人　甲○○
上列受處分人因違反道路交通管理處罰條例案件，對於交通部公
路總局臺中區監理所彰化監理站民國93年5 月26日所為之處分（
彰監四字第裁64-KAB076319號裁決書），聲明異議，本院裁定如
下：
    主  文
異議駁回。
    理  由
一、按受處分人，不服道路交通管理處罰條例第8 條主管機關所
    為之處罰，得於接到裁決書之翌日起20日內，向管轄地方法
    院聲明異議；交通法庭認聲明異議不合法律上之程式或其異
    議權已經喪失者，應以裁定駁回之，但其不合法律上之程式
    可補正者，應先訂期命為補正，逾期不補正者，即予駁回；
    道路交通管理處罰條例第87條第1 項、道路交通案件處理辦
    法第18條分別定有明文。又按處理違反道路交通管理事件，
    有關文書送達之程序，依行政程序法之規定。送達，於應受
    送達人之住居所、事務所或營業所為之。於應送達處所不獲
    會晤應受送達人時，得將文書付與有辨別事理能力之同居人
    、受僱人或應送達處所之接收郵件人員。違反道路交通管理
    事件統一裁罰基準及處理細則第5 條、行政程序法第72條第
    1 項前段、第73條第1 項分別定有明文。
二、經查：(一)本件異議人甲○○係就案由欄所示之裁決書聲明異
    議，而上開裁決書已於民國93年5 月31日送達於異議人當時
    之戶籍地即「彰化縣大城鄉○○路57號之2 」，且由有辨別
    事理能力之同居人即異議人之祖父劉木生代為受領無訛，此
    有花壇郵局掛號郵件收件回執1 紙在卷可稽。異議人辯稱上
    開送達地址並非伊當時之戶籍地址云云，然查異議人自93年
    3 月25日起至94年9 月14日止，其所登記之戶籍地係「彰化
    縣大城鄉○○路57號之2 」，而本件裁決書於93年5 月31日
    為送達時，異議人戶籍地確係本件裁決書所寄發之「彰化縣
    大城鄉○○路57號之2 」無訛，有全戶戶籍資料查詢結果表
    、彰化縣二林鎮戶政事務所函暨所附戶籍謄本，及本院公務
    電話紀錄表各1 份可資佐證，應堪認定。(二)另異議人雖辯稱
    其祖父劉木生已近90歲高齡，且不識字等語，但不識字並不
    當然為無辨別事理能力，此觀諸許多長輩雖不識字，但對日
    常事務均可認識處理自明，是異議人既未舉證證明，自不能
    僅因其祖父不識字即遽認其於收受送達時無辨別事理之能力
    ，況其祖父於裁決書送達時，既知持印章於掛號郵件收件回
    執之收件簽章欄蓋印收受裁決書，堪認為具辨別事理能力之
    人。則本件原處分機關既向異議人上開住所送達裁決書，並
    由同居該址之有辨別事理能力之祖父簽受，應認原處分機關
    上開裁決書已依行政程序法第73條第1 項所定送達方式，於
    93年5 月31日送達於受處分人，而生合法送達的效力。(三)茲
    異議人如對原處分機關前開裁決不服欲提起異議，依照上述
    說明，其20日之異議期間應自93年6 月1 日（即合法送達裁
    決書之翌日）起至同年月19日；又異議人之住所係位於彰化
    縣大城鄉，非居住於處罰機關即交通部公路總局臺中區監理
    所彰化監理站所在之彰化縣花壇鄉，但居住於本院之管轄區
    域內，依法院訴訟當事人在途期間標準第4 條之規定，應依
    同標準第2 條第1 款之地方法院在途期間欄所載之日數即2
    日，扣除在途期間，是異議人至遲應於93年6 月21日向原處
    分機關提出聲明異議狀，方屬合法，然異議人本件聲明異議
    竟遲至95年9 月22日始提出並繫屬本院，此有該聲明異議狀
    上之本院收狀章為憑，是異議人聲明異議顯已逾20日之異議
    期間。從而，依照前開法條規定及說明，本件異議人逾期始
    聲明異議，其異議權業已喪失，且屬不得補正，依法自應予
    以駁回。
三、據上論斷，應依道路交通管理處罰條例第87條第2 項，道路
    交通案件處理辦法第18條前段，裁定如主文。
中　　華　　民　　國　　96　　年　　1 　　月　　26　　日
                  　    交通法庭    　法  官　  郭麗萍
以上正本證明與原本無異。
如不服本裁定，應於裁定送達後五日內向本院提出抗告狀 (須附
繕本 )。
中　　華　　民　　國　　96　　年　　1 　　月　　31　　日
                                      書記官    張子涵
